# 技术投资子公司评估增值

提问人：junfeng1986 时间：2011-12-28 17:43:03
某公司A以公司中某种技术投资于子公司，评估作价 1000 万元，但是这种技术在A公司账面上没有体现，A公司应该如何进行会计处理，做营业务收入还是资本公积呢？

回答人：chenyiwei
以非货币性资产投资于子公司的会计处理在本版面上已有很多讨论，关键是判断是否属于具有商业实质的非货币性资产交换。多数情况下，母公司以非货币财产对子公司增资，站在母公司角度是没有商业实质的。如果确实在某些特殊的案例中具有商业实质，则母公司个别报表层面对投出资产的评估增值应当确认为资产处置损益，计入当期损益而不是资本公积。